臺灣臺中地方法院刑事判決　　　　　　　　　　　　九十一年度訴字第二二五七號
　　公　訴　人　臺灣臺中地方法院檢察署檢察官
　　被　　　告　甲○○
右列被告因毒品危害防制條例案件，經檢察官提起公訴（九十一年毒偵字第二一二九
號）及移送併案審理（臺灣南投地方法院檢察署九十一年度毒偵字第五九二號），本
院判決如左：
    主  文
甲○○連續施用第一級毒品，處有期徒刑拾月。扣案海洛因壹包（淨重零點零玖公克
，包裝重零點貳參公克）、殘留海洛因殘渣之塑膠袋壹個、殘留海洛因之塑膠藥勺壹
支均沒收銷燬之。
    事  實
一、甲○○前於民國八十二年間，因違反肅清煙毒條例案件，經本院判處有期徒刑三
    月，並於八十二年六月十日易科罰金執行完畢（未構成累犯）。其另於八十七年
    間因違反肅清煙毒條例案件，經本院判處有期徒刑三年二月，經上訴後由臺灣高
    等法院臺中分院裁定送勒戒處所觀察、勒戒，認有繼續施用毒品之傾向，復經送
    戒治處所強制戒治後，於八十八年二月二十九日以八十七年度上訴字第一五七八
    號撤銷原判決改判免刑確定。詎甲○○又基於概括犯意，自九十一年一月某日起
    至
     九十一年七月二十一日下午一時許，連續在臺中市○○區○○里○○○路○段一
    四二號三樓之一住處及南投縣水里鄉○○村○○路一七四號房間內處，用塑膠勺
    子鏟起第一級毒品海洛因置於注射針筒內再摻水以用注射針筒注射之方式，施用
    第一級毒品海洛因多次，約每日施用三、四次。嗣於九十一年六月二十五日凌晨
    一時許，在南投縣水里鎮○○村○○路七十六之三號超商前為警獲，並在其南投
    縣水里鄉○○村○○路一七四號房間內扣得其殘留第一級毒品海洛因之塑膠袋一
    個，及其所有用以施打且殘留第一級毒品海洛因之塑膠勺子一個。復於九十一年
    七月二十一日下午三時二十分許在臺中市○○區○○里○○○路○段一四二號三
    樓之一住處經警再次查獲，扣得第一級毒品海洛因一包（淨重０．０九公克，包
    裝重０．二三公克）。
二、案經臺中市警察局第五分局報請臺灣臺中地方法院檢察署檢察官偵查起訴及南投
    縣警察局集集分局報請臺灣南投地方法院檢察署檢察官偵查移送併辦。
    理  由
一、訊據被告甲○○對右揭事實供承不諱，而其於上開時地為警查獲後所採尿液經送
    檢驗結果均呈嗎啡陽性反應，此有臺中市衛生局煙毒尿液檢驗績書、內政部警政
    署刑事警察局鑑驗通知書各一紙在卷可稽。另扣案毒品一包、塑膠袋一個、塑膠
    藥勺一支分別經送法務部調查局鑑驗結果，以送驗白粉含第一級第六項毒品海洛
    因成分，淨重０．０九公克（包裝重０．二三公克），塑膠袋一個、塑膠藥勺一
    支檢驗結果均有第一第六項毒品海洛因殘留等情，有該局所出具之鑑定通知書二
    紙在卷可參，上開殘留第一級毒品海洛因殘渣之塑膠袋一個、殘留第一級毒品海
    洛因之塑膠藥勺一支亦經扣案可資佐證。被告自白與事實相符，應堪採信。其連
    續施用第一級毒品海洛因之事證明確，犯行堪以認定，應予依法論科。
二、被告甲○○前因施用毒品案件，經本院判處有期徒刑三年二月，經上訴後由灣高
    等法院臺中分院裁定送勒戒處所觀察、勒戒，認有繼續施用毒品之傾向，復經送
    戒治處所強制戒治後，於八十八年二月二十九日以八十七年度上訴字第一五七八
    號撤銷原判決改判免刑確定，其於免刑判決後，五年內再犯毒品危害防制條例第
    十條之罪，此分別有臺灣高等法院被告全國前案紀錄表、臺灣臺中地方法院檢察
    署刑案資料查註紀錄表、本院八十七年度重訴字第五五四號判決及臺灣高等法院
    臺中分院八十七年度上訴字第一五七八號判決各一份在卷可稽。核被告所為，係
    犯毒品危害防制條例第十條第一項之施用第一級毒品罪。其先後多次施用第一級
    毒品犯行，時間緊接，所犯為犯罪構成要件相同之罪，顯係基於概括犯意反覆為
    之，應依連續犯之規定以一罪論，並加重其刑。被告施用前後持有海洛因之低度
    行為，為其施用之高度行為所吸收，不另論罪。本院審酌被告已有多次施用毒品
    之不良素行，犯罪之動機、手段，施用期間之長短、施用毒品本係自戕行為，對
    他人之法益尚無具體危害，且施用毒品者均有相當程度之生理成癮性及心理依賴
    性，戒除不易，其犯罪心態與一般刑事犯罪之本質不同，非難性較低，其雖不知
    悔改，一再施用毒品，惟能坦承犯行，犯後態度尚佳等一切情狀，量處如主文所
    示之刑。扣案海洛因一包（淨重０．０九公克，包裝重０．二三公克）為第一級
    毒品，係屬違禁物，殘留海洛因殘渣之塑膠袋一個、殘留海洛因之塑膠藥勺一支
    ，因無從與第一級毒品海洛因析離，應全部視同毒品，均依毒品危害防制條例第
    十八條第一項前段之規定，沒收銷燬之。
據上論斷，應依刑事訴訟法第二百九十九條第一項前段，毒品危害防制條例第十條第
一項、第二十條第三項前段、第十八條第一項前段，刑法第十一條前段、第五十六條
，判決如主文。
中      華      民      國      九十一      年      十一    月    七    日
                                    臺灣臺中地方法院刑事第二庭
                                        法  官   陳  葳
右正本證明與原本無異
如不服本判決，應於收受本判決後十日內向本院提出上訴書狀
，其未敘述上訴理由者，並得於提起上訴後十日內向本院補提理由書狀（均須按他造
當事人之人數附繕本）「切勿逕送上級法院」
                                        書記官
中      華      民      國      九十一      年      十一    月    八    日
附錄法條：
毒品危害防制條例第十條第一項：
施用第一級毒品者，處六月以上五年以下有期徒刑。
